motorola-external-hunspell/motorola/external/hunspell/dicts/it_IT/it_IT.aff
SFX Z Y 112 # verbi terminanti in -venire
SFX Z ire go enire             # pres. 1° pers. sn. (vengo)
SFX Z enire ieni enire         # pres. 2° pers. sn. (vieni)
SFX Z enire iene enire         # pres. 3° pers. sn. (viene)
SFX Z re amo enire             # pres. 1° pers. pl. (veniamo)
SFX Z re te enire              # pres. 2° pers. pl. (venite)
SFX Z ire gono enire           # pres. 3° pers. pl. (vengono)
SFX Z re vo enire              # impf. 1° pers. sn. (venivo)
SFX Z re vi enire              # impf. 2° pers. sn. (venivi)
SFX Z re va enire              # impf. 3° pers. sn. (veniva)
SFX Z re vamo enire            # impf. 1° pers. pl. (venivamo)
SFX Z re vate enire            # impf. 2° pers. pl. (venivate)
SFX Z re vano enire            # impf. 3° pers. pl. (venivano)
SFX Z ire ni enire             # p.r. 1° pers. sn. (venni)
SFX Z re sti enire             # p.r. 2° pers. sn. (venisti)
SFX Z ire ne enire             # p.r. 3° pers. sn. (venne)
SFX Z re mmo enire             # p.r. 1° pers. pl. (venimmo)
SFX Z re ste enire             # p.r. 2° pers. pl. (veniste)
SFX Z ire nero enire           # p.r. 3° pers. pl. (vennero)
SFX Z nire rrò enire           # f.s. 1° pers. sn. (verrò)
SFX Z nire rrai enire          # f.s. 2° pers. sn. (verrai)
SFX Z nire rrà enire           # f.s. 3° pers. sn. (verrà)
SFX Z nire rremo enire         # f.s. 1° pers. pl. (verremo)
SFX Z nire rrete enire         # f.s. 2° pers. pl. (verrete)
SFX Z nire rranno enire        # f.s. 3° pers. pl. (verranno)
SFX Z ire ga enire             # cg.p. 1-2-3° pers. sn. (venga)
SFX Z re ate enire             # cg.p. 2° pers. pl. (veniate)
SFX Z ire gano enire           # cg.p. 3° pers. pl. (vengano)
SFX Z re ssi enire             # cg.i. 1-2° pers. sn. (venissi)
SFX Z re sse enire             # cg.i. 3° pers. sn. (venisse)
SFX Z re ssimo enire           # cg.i. 1° pers. pl. (venissimo)
SFX Z re ssero enire           # cg.i. 3° pers. pl. (venissero)
SFX Z nire rrei enire          # cd.p. 1° pers. sn. (verrei)
SFX Z nire rresti enire        # cd.p. 2° pers. sn. (verresti)
SFX Z nire rrebbe enire        # cd.p. 3° pers. sn. (verrebbe)
SFX Z nire rremmo enire        # cd.p. 1° pers. pl. (verremmo)
SFX Z nire rreste enire        # cd.p. 2° pers. pl. (verreste)
SFX Z nire rrebbero enire      # cd.p. 3° pers. pl. (verrebbero)
SFX Z re ente enire            # p.pres. sn. (venente)
SFX Z re enti enire            # p.pres. pl. (venenti)
SFX Z enire ienimi enire       # pres. 2° pers. sn. + mi (ieni + mi)
SFX Z enire ieniti enire       # pres. 2° pers. sn. + ti (ieni + ti)
SFX Z enire ienici enire       # pres. 2° pers. sn. + ci (ieni + ci)
SFX Z enire ienilo enire       # pres. 2° pers. sn. + lo (ieni + lo)
SFX Z enire ienila enire       # pres. 2° pers. sn. + la (ieni + la)
SFX Z enire ienili enire       # pres. 2° pers. sn. + li (ieni + li)
SFX Z enire ienile enire       # pres. 2° pers. sn. + le (ieni + le)
SFX Z enire ienine enire       # pres. 2° pers. sn. + ne (ieni + ne)
SFX Z enire ienigli enire      # pres. 2° pers. sn. + gli (ieni + gli)
SFX Z enire ienimelo enire     # pres. 2° pers. sn. + melo (ieni + melo)
SFX Z enire ienimela enire     # pres. 2° pers. sn. + mela (ieni + mela)
SFX Z enire ienimeli enire     # pres. 2° pers. sn. + meli (ieni + meli)
SFX Z enire ienimele enire     # pres. 2° pers. sn. + mele (ieni + mele)
SFX Z enire ienimene enire     # pres. 2° pers. sn. + mene (ieni + mene)
SFX Z enire ienicelo enire     # pres. 2° pers. sn. + celo (ieni + celo)
SFX Z enire ienicela enire     # pres. 2° pers. sn. + cela (ieni + cela)
SFX Z enire ieniceli enire     # pres. 2° pers. sn. + celi (ieni + celi)
SFX Z enire ienicele enire     # pres. 2° pers. sn. + cele (ieni + cele)
SFX Z enire ienicene enire     # pres. 2° pers. sn. + cene (ieni + cene)
SFX Z enire ieniglielo enire   # pres. 2° pers. sn. + glielo (ieni + glielo)
SFX Z enire ienigliela enire   # pres. 2° pers. sn. + gliela (ieni + gliela)
SFX Z enire ieniglieli enire   # pres. 2° pers. sn. + glieli (ieni + glieli)
SFX Z enire ienigliele enire   # pres. 2° pers. sn. + gliele (ieni + gliele)
SFX Z enire ienigliene enire   # pres. 2° pers. sn. + gliene (ieni + gliene)
SFX Z re amoci enire           # pres. 1° pers. pl. + ci (iamo + ci)
SFX Z re amolo enire           # pres. 1° pers. pl. + lo (iamo + lo)
SFX Z re amola enire           # pres. 1° pers. pl. + la (iamo + la)
SFX Z re amoli enire           # pres. 1° pers. pl. + li (iamo + li)
SFX Z re amole enire           # pres. 1° pers. pl. + le (iamo + le)
SFX Z re amone enire           # pres. 1° pers. pl. + ne (iamo + ne)
SFX Z re amocelo enire         # pres. 1° pers. pl. + celo (iamo + celo)
SFX Z re amocela enire         # pres. 1° pers. pl. + cela (iamo + cela)
SFX Z re amoceli enire         # pres. 1° pers. pl. + celi (iamo + celi)
SFX Z re amocele enire         # pres. 1° pers. pl. + cele (iamo + cele)
SFX Z re amocene enire         # pres. 1° pers. pl. + cene (iamo + cene)
SFX Z re amogli enire          # pres. 1° pers. pl. + gli (iamo + gli)
SFX Z re amoglielo enire       # pres. 1° pers. pl. + glielo (iamo + glielo)
SFX Z re amogliela enire       # pres. 1° pers. pl. + gliela (iamo + gliela)
SFX Z re amoglieli enire       # pres. 1° pers. pl. + glieli (iamo + glieli)
SFX Z re amogliele enire       # pres. 1° pers. pl. + gliele (iamo + gliele)
SFX Z re amogliene enire       # pres. 1° pers. pl. + gliene (iamo + gliene)
SFX Z re telo enire            # pres. 2° pers. pl. + lo (te + lo)
SFX Z re teli enire            # pres. 2° pers. pl. + li (te + li)
SFX Z re tela enire            # pres. 2° pers. pl. + la (te + la)
SFX Z re tele enire            # pres. 2° pers. pl. + le (te + le)
SFX Z re tene enire            # pres. 2° pers. pl. + ne (te + ne)
SFX Z re tevelo enire          # pres. 2° pers. pl. + velo (te + velo)
SFX Z re teveli enire          # pres. 2° pers. pl. + veli (te + veli)
SFX Z re tevela enire          # pres. 2° pers. pl. + vela (te + vela)
SFX Z re tevele enire          # pres. 2° pers. pl. + vele (te + vele)
SFX Z re tevene enire          # pres. 2° pers. pl. + vene (te + vene)
SFX Z re tecelo enire          # pres. 2° pers. pl. + celo (te + celo)
SFX Z re teceli enire          # pres. 2° pers. pl. + celi (te + celi)
SFX Z re tecela enire          # pres. 2° pers. pl. + cela (te + cela)
SFX Z re tecele enire          # pres. 2° pers. pl. + cele (te + cele)
SFX Z re tecene enire          # pres. 2° pers. pl. + cene (te + cene)
SFX Z re teglielo enire        # pres. 2° pers. pl. + glielo (te + glielo)
SFX Z re teglieli enire        # pres. 2° pers. pl. + glieli (te + glieli)
SFX Z re tegliela enire        # pres. 2° pers. pl. + gliela (te + gliela)
SFX Z re tegliele enire        # pres. 2° pers. pl. + gliele (te + gliele)
SFX Z re tegliene enire        # pres. 2° pers. pl. + gliene (te + gliene)
SFX Z re temi enire            # pres. 2° pers. pl. + mi (te + mi)
SFX Z re tegli enire           # pres. 2° pers. pl. + gli (te + gli)
SFX Z re teci enire            # pres. 2° pers. pl. + ci (te + ci)
SFX Z re tevi enire            # pres. 2° pers. pl. + vi (te + vi)
SFX Z re temene enire          # pres. 2° pers. pl. + mene (te + mene)
SFX Z re temelo enire          # pres. 2° pers. pl. + melo (te + melo)
SFX Z re temeli enire          # pres. 2° pers. pl. + meli (te + meli)
SFX Z re temela enire          # pres. 2° pers. pl. + mela (te + mela)
SFX Z re temele enire          # pres. 2° pers. pl. + mele (te + mele)
SFX Z re ntesi enire           # p.pres. sn. + si (ente + si)
SFX Z re ntisi enire           # p.pres. pl. + si (enti + si)
SFX Z re vasi enire
# v.: pres. 1° pers. pl.       # cg.p. 1° pers. pl. (veniamo)
# v.: p.r. 2° pers. pl.        # cg.i. 2° pers. pl. (veniste)
# v.: pres. 2° pers. sn.       # impr. 2° pers. sn. (vieni)
# v.: cg.p. 1-2-3° pers. sn.   # impr. 3° pers. sn. (venga)
# v.: pres. 1° pers. pl.       # impr. 1° pers. pl. (veniamo)
# v.: pres. 2° pers. pl.       # impr. 2° pers. pl. (venite)
